臺灣臺中地方法院刑事判決
110年度交易字第1546號
公  訴  人  臺灣臺中地方檢察署檢察官
被      告  李政宏



上列被告因過失傷害案件，經檢察官提起公訴（110年度偵字第2
9035號），被告就被訴之事實為有罪陳述，經告知被告簡式審判
程序之旨，並聽取當事人意見後，本院裁定進行簡式審判程序，
判決如下：
    主  文
甲○○犯過失傷害罪，處拘役肆拾伍日，如易科罰金，以新臺幣壹
仟元折算壹日。
    事  實
一、甲○○於民國110年1月14日20時54分許，駕駛車牌號碼000-00
    00號租賃小貨車（下稱A車），沿臺中市沙鹿區中清路7段由
    西往東方向行駛，行經中清路7段近國道3號高速公路南下匝
    道旁之路段時，本應注意車前狀況，並隨時採取必要之安全
    措施，而依當時天候晴、夜間有照明、路面鋪裝柏油，乾燥
    無缺陷、無障礙物，且視距良好等情，客觀上並無不能注意之
    情事，竟疏未注意及此，即貿然直行；適乙○○駕駛車牌號碼
    0000-00號自用小客車（下稱B車）附載丁○○，亦沿同向之路
    段行駛於A車之前方停等紅燈，甲○○發現後閃煞不及，兩車
    追撞後，再推撞分別由林佳蓉、謝榮雄駕駛之車牌號碼000-
    0000、0032-SG號自用小客車（林佳蓉未受傷；謝榮雄受有
    傷害，未據告訴），乙○○因而受有頸脊椎損傷、第4、5頸椎
    滑脫、頭部外傷併腦震盪、多處挫鈍傷之傷害；丁○○則受有
    頭部外傷併腦震盪、胸部挫鈍傷之傷害。嗣甲○○於肇事後，
    在犯罪未被有偵查權之機關或公務員發覺前，即留在現場向
    據報前來處理之臺中市政府警察局清水分局（下稱清水分局
    ）清水交通分隊沙鹿小隊警員坦承其為肇事人，而自願接受
    裁判。
二、案經案經乙○○、丁○○訴由清水分局報請臺灣臺中地方檢察署
    檢察官偵查起訴。
    理  由
一、認定犯罪事實所憑之證據及理由：
    上開犯罪事實，業據被告甲○○於警詢、檢察事務官詢問、本
    院行準備、審理程序時均坦承不諱（見110年度偵字第29035
    號卷［下稱偵卷］第20、21、96、97頁，110年度交易字第154
    6號卷［下稱交易卷］第41、50、51頁），且經證人即告訴人
    乙○○、丁○○於警詢、檢察事務官詢問時證述明確（見偵卷第
    11至17、96、97頁），復有清水分局刑事案件報告書、警員
    職務報告、李綜合醫療社團法人大甲綜合醫院110年1月27日
    告訴人2人診斷證明書、童綜合醫療社團法人童綜合醫院110
    年2月17日告訴人乙○○一般診斷證明書、駕駛人及車輛資料
    查詢結果（被告、告訴人乙○○、A車、B車）、道路交通事故
    現場圖、道路交通事故調查報告表（一）、（二）、談話紀
    錄表、補充資料、臺中市政府警察局道路交通事故初步分析
    研判表、A車行車紀錄器錄影光碟及畫面截圖、事故現場及
    車損照片、被告之肇事人自首情形紀錄表在卷可佐（見偵卷
    第5至7、9、39、41、43、47至49、51至54、60至62、65至6
    9、71至85、87、89頁、光碟片存放袋），足認被告上開自
    白與事實相符。本案事證明確，被告犯行堪以認定，應依法
    論科。
二、論罪科刑：
（一）核被告所為，係犯刑法第284條前段之過失傷害罪。被告
      以1過失行為，同時致告訴人2人受有傷害，係以1行為觸
      犯2個過失傷害罪，為想像競合犯，應從一重之過失傷害
      罪處斷。被告於肇事後，在有偵查犯罪權限之機關人員知
      悉其犯罪前，向據報前往現場處理之警察坦承肇事，進而
      接受裁判，有道路交通事故肇事人自首情形紀錄表在卷可
      按（見偵卷第87頁），合於自首要件，爰依刑法第62條前
      段之規定減輕其刑。
（二）爰審酌被告駕車疏未注意車前狀況，並隨時採取必要之安
      全措施，仍貿然直行，致釀本件事故，過失情節非輕，且
      造成告訴人2人受有上開傷害，又考量其犯後坦承犯行，
      然未與告訴人2人成立和解或調解（被告與告訴人2人間對
      基礎之原因事實認知及所同意之調解條件差距過大，致調
      解未成立，有本院調解事件報告書在卷可稽），兼衡其未
      曾因案經論罪科刑之素行（見卷附臺灣高等法院被告前案
      紀錄表），於審理程序中自陳高中畢業之智識程度，受僱
      從事健身器材維修，月入3萬元左右，與妻、2名未成年子
      女同住，需扶養該等未成年子女，勉持之經濟狀況等一切
      情狀，量處如主文所示之刑，並諭知易科罰金之折算標準
      ，以資懲儆。
據上論斷，應依刑事訴訟法第273條之1第1項、第299條第1項前
段，刑法第284條前段、第55條前段、第62條前段、第41條第1項
前段，刑法施行法第1條之1第1項，判決如主文。
本案由檢察官吳錦龍提起公訴，經檢察官丙○○到庭執行職務。
中　　華　　民　　國　　111 　年　　3 　　月　　1 　　日
                  刑事第十七庭  法  官　吳欣哲
以上正本證明與原本無異。
如不服本判決應於收受判決後20日內向本院提出上訴書狀，並應
敘述具體理由；其未敘述上訴理由者，應於上訴期間屆滿後20日
內向本院補提理由書（均須按他造當事人之人數附繕本）「切勿
逕送上級法院」。 
                                書記官  張珮琦
中　　華　　民　　國　　111 　年　　3 　　月　　2 　　日
附錄本案論罪科刑法條全文：
中華民國刑法第284條
因過失傷害人者，處一年以下有期徒刑、拘役或十萬元以下罰金
；致重傷者，處三年以下有期徒刑、拘役或三十萬元以下罰金。